臺灣臺北地方法院刑事判決　　　　 100年度審交簡上字第18號
公　訴　人　臺灣臺北地方法院檢察署檢察官
上　訴　人
即　被　告　洪國良
上列上訴人即被告因公共危險案件，不服本院100 年度北交簡字
第817 號中華民國100 年8 月17日之第一審判決（聲請簡易判決
處刑案號：100 年度偵字第13475 號），提起上訴，本院管轄之
第二審地方法院合議庭判決如下：
    主  文
原判決撤銷。
洪國良服用酒類，不能安全駕駛動力交通工具而駕駛，處有期徒
刑貳月，併科罰金新臺幣伍萬元，有期徒刑如易科罰金，罰金如
易服勞役，均以新臺幣壹仟元折算壹日。
    事  實
一、洪國良前於民國91年間，因酒後駕車公共危險案件，經臺灣
    板橋地方法院以91年度板交簡字第141 號判決判處拘役50日
    確定，猶不知警惕，於100 年5 月20日下午5 時許至6 時許
    左右，在臺北市○○區○○街某處與友人飲用啤酒，已達不
    能安全駕駛動力交通工具之程度，仍逞能於當晚8 時許騎乘
    車牌號碼DQW-553 號之輕型機車外出工作；嗣於當晚8 時41
    分許，行經臺北市○○區○○路1 段192 號前，因夜間駕車
    未依規定使用燈光等異常狀況為警攔查，並對其實施酒精濃
    度測試，因而測得其呼氣酒精濃度高達每公升0.67毫克（MG
    /L），始知上情。
二、案經臺北市政府警察局萬華分局報請臺灣臺北地方法院檢察
    署檢察官偵查後聲請簡易判決處刑。
    理  由
一、本件認定事實所引用之卷證資料（包含人證、書證等，詳下
    述及者），並無證據證明係公務員違背法定程序所取得，與
    本案亦有自然之關連性，被告洪國良及公訴人於準備程序迄
    至本案言詞辯論終結，均不爭執該等卷證之證據能力或曾提
    出關於證據能力之聲明異議，本院認引為證據為適當，是依
    刑事訴訟法第159 條之5 等規定，下述認定事實所引用之證
    據方法均有證據能力，合先敘明。
二、上開事實，業據被告於本院準備及審理程序中自白無誤，並
    有酒精測定紀錄表、車籍查詢資料及舉發違反道路交通管理
    事件通知單等件在卷可稽；且按刑法第185 條之3 規定以「
    不能安全駕駛動力交通工具」為犯罪構成要件，雖然實務上
    往往以法務部法檢字第001669號函示之呼氣酒精濃度是否超
    過每公升0.55毫克為判斷依據，惟行為人酒後是否已達不能
    安全駕駛動力交通工具之程度，仍應依具體個案審酌個別情
    形判斷之，究難逕以前開數據為唯一判斷標準。經查，當人
    飲酒後，若以呼氣酒精濃度測試器測得之呼氣濃度達到每公
    升0.5 毫克時，反應較慢，感覺減低，將影響駕駛；達到每
    公升0.75毫克時，思考與個性行為均會改變；達到每公升1.
    0 毫克時，步態不穩，噁心嘔吐，精神混惑不清晰；達到每
    公升1.5 毫克時，說話不清楚，感覺喪失，視力模糊；達到
    每公升2.0 毫克時，體溫與血糖均降低，肌肉控制差，甚至
    會導致癲癇發作；達到每公升3.5 毫克時，則已經神智不清
    ，反射減低，甚至呼吸抑制，此有行政院國軍退除役官兵輔
    導委員會台北榮民總醫院以88年8 月5 日（88）北總內字第
    26868 號函示明確。本件被告為警查獲前有未依規定使用燈
    光、對員警指揮及交通號誌反應遲緩等駕駛行為異常及判斷
    力欠佳之情況，查獲後測得之呼氣酒精濃度達每公升0.67毫
    克，且未能通過金雞獨立30秒及畫圓之身心平衡檢測，此觀
    諸卷附刑法第185 條之3 案件測試觀察紀錄表及生理平衡檢
    測表等件甚明，揆諸前揭說明，顯足認定酒精已使被告反應
    較慢、感覺減低而達不能安全駕駛動力交通工具之程度，是
    被告上開任意性自白核與事實相符而可採信，本案事證明確
    ，被告犯行足堪認定，自應依法論科。
三、核被告所為，係犯刑法第185 條之3 之醉態駕駛罪。原審判
    決認本件事證明確，援引刑法第185 條之3 等規定，據以對
    被告論罪科刑，固為有據；然查，本件被告所犯酒後駕車公
    共危險犯行，乃係第2 次，第1 次為91年間所犯同罪，96年
    間所犯者乃肇事逃逸罪，並非酒後駕車公共危險之罪，此有
    臺灣高等法院被告前案紀錄表、臺灣士林地方法院96年度交
    訴字第78號確定判決各乙件在卷可稽（按該肇事逃逸罪業已
    緩刑期滿，附此敘明），但原審判決誤以被告前所犯肇事逃
    逸罪之公共危險犯行認此次被告乃第3 次犯酒後駕車公共危
    險罪，就量刑時所裁量審酌之前提事實明顯有所誤認，其裁
    量之結果（即有期徒刑4 月，併科罰金新臺幣15萬元）自非
    有據，是被告提起上訴稱原審判決量刑過重等語，為有理由
    ，原判決量刑既有上開可議而無可維持，自應由本院將原判
    決予以撤銷改判。
四、爰審酌被告酒後注意力降低，已達不能安全駕駛動力交通工
    具之程度，仍逞能騎車，危及道路交通安全，且乏尊重其他
    用路人生命財產安全之觀念，然此次犯後坦承犯行並表達悔
    意，態度尚可，暨被告前已有犯同罪之前案紀錄等素行、生
    活狀況、智識程度、酒測值高低等一切情狀，量處如主文第
    2 項所示之有期徒刑，併科如主文第2 項所示之罰金，並諭
    知易科罰金及易服勞役之折算標準。
據上論斷，應依刑事訴訟法第455 條之1 第1 項、第3 項、第36
9 條第1 項前段、第364 條、第299 條第1 項前段，刑法第185
條之3 、第41條第1 項前段、第42條第3 項前段，刑法施行法第
1 條之1 第1 項，判決如主文。
本案經檢察官葉雅婷到庭執行職務。
中    華    民    國   100    年    10    月    27    日
                  刑事第二十一庭  審判長法  官  劉素如
                                        法  官  林勇如
                                        法  官  吳勇毅
上正本證明與原本無異。
本件不得上訴。
                                        書記官  游秀珠
中    華    民    國   100    年    10    月    27    日
附錄論罪科刑法條全文：
中華民國刑法第185條之3
服用毒品、麻醉藥品、酒類或其他相類之物，不能安全駕駛動力
交通工具而駕駛者，處1 年以下有期徒刑、拘役或科或併科15萬
元以下罰金。